臺灣臺中地方法院刑事判決
110年度交易字第1669號
公  訴  人  臺灣臺中地方檢察署檢察官
被      告  王維陞





指定辯護人  本院公設辯護人蔡育萍  
上列被告因公共危險案件，經檢察官提起公訴（109年度速偵字
第4295號），聲請改依協商程序而為判決，本院判決如下：
    主  文
王維陞駕駛動力交通工具而吐氣所含酒精濃度達每公升零點二
五毫克以上，累犯，處有期徒刑捌月。
    犯罪事實及理由
一、本件犯罪事實及證據，除證據部分增列「被告於本院審理程
    序之自白」外，餘均引用檢察官起訴書之記載（如附件）。
二、本件經檢察官與被告於審判外達成協商之合意，且被告已認
    罪，其合意內容如主文所示。經查，上開協商合意並無刑事
    訴訟法第455條之4第1項所列情形之一，檢察官聲請改依協
    商程序而為判決，本院爰不經言詞辯論，於協商合意範圍內
    為協商判決。
三、應適用之法條：刑事訴訟法第455條之2第1項、第455條之4
    第2項、第455條之5、第455條之8、第454條第2項，刑法第
    185條之3第1項第1款、第47條第1項，刑法施行法第1條之1
    第1項。
四、本判決除有刑事訴訟法第455條之4第1項第1款於本訊問程序
    終結前，被告撤銷協商合意或檢察官撤回協商聲請者；第2
    款被告協商之意思非出於自由意志者；第4款被告所犯之罪
    非第455條之2第1項所定得以聲請協商判決者；第6款被告有
    其他較重之裁判上一罪之犯罪事實者；第7款法院認應諭知
    免刑或免訴、不受理者情形之一，及違反同條第2項「法院
    應於協商合意範圍內為判決；法院為協商判決所科之刑，以
    宣告緩刑或2年以下有期徒刑、拘役或罰金為限」之規定者
    外，不得上訴。
五、如有上開可得上訴情形，應於收受判決送達後20日內向本院
    提出上訴書狀（應敘述具體理由並附繕本）。上訴書狀如未
    敘述理由，應於上訴期間屆滿後20日內補提理由書於本院。
本案經檢察官張子凡提起公訴，檢察官陳永豐到庭執行職務。　
中　　華　　民　　國　　110 　年　　12　　月　　23　　日
                    刑事第二庭  法  官  陳淑芳
以上正本證明與原本無異。
                                書記官  陳青瑜
中　　華　　民　　國　　110 　年　　12　　月　　23　　日
附錄論罪科刑之法條
中華民國刑法第185條之3第1項第1款
駕駛動力交通工具而有下列情形之一者，處2年以下有期徒刑，
得併科20萬元以下罰金：
一、吐氣所含酒精濃度達每公升零點二五毫克或血液中酒精濃度
    達百分之零點零五以上。
【附件】　　
臺灣臺中地方檢察署檢察官起訴書
                                   110年度速偵字第4295號
　　被　　　告　王維陞　男　30歲（民國00年0月00日生）
　　　　　　　　　　　　住○○市○○區○○街000巷0號2樓
　　　　　　　　　　　　居臺中市○○區○○街00弄0號2樓之
　　　　　　　　　　　　　1
　　　　　　　　　　　　國民身分證統一編號：Z000000000號
上列被告因公共危險案件，業經偵查終結，認應提起公訴，茲將
犯罪事實及證據並所犯法條分敘如下：
　　　　犯罪事實
一、王維陞前因不能安全駕駛之公共危險案件，經法院判處有期
    徒刑6月併科罰金新臺幣2萬元確定，嗣與另犯詐欺、酒後駕
    車之公共危險等罪分別判處有期徒刑，合併定應執行有期徒
    刑9月接續執行，徒刑部分於民國107年11月30縮短刑期執行
    完畢。詎仍不知悔改，復於110年11月3日23時許，在臺中市
    神岡區某友人住處內飲用酒類後，竟不顧大眾通行之安全，
    基於公共危險之犯意，仍於翌（4）日0時15許飲畢後，酒後
    騎乘車牌號碼000-000號普通重型機車上路。嗣於同（4）日
    1時許，行經臺中市豐原區成功路與西勢路之交岔路口時，
    因紅燈左轉，為警攔檢盤查，發現其身上散發濃厚酒味，經
    當場對其為吐氣酒精濃度檢測，於同日1時50分許，測得其吐
    氣所含酒精濃度為每公升0.78毫克，而查獲上情。
二、案經臺中市政府警察局豐原分局報告偵辦。
        證據並所犯法條
一、上開犯罪事實，業據被告王維陞於警詢及偵查中坦承不諱，
    且有臺中市政府警察局豐原分局合作派出所酒精酒精測定紀
    錄表、臺中市政府警察局舉發違反道路交通管理事件通知單影
    本、酒後駕車當事人權利告知書影本、酒後駕車案件檢核表
    、酒駕源頭管制分析表、員警職務報告、汽車駕駛人及車籍
    資料等在卷可稽，足認被告之自白與事實相符，其犯嫌堪以
    認定。
二、核被告所為，係犯刑法第185條之3第1項第1款之公共危險罪
    嫌。被告曾受有期徒刑之執行完畢，有刑案資料查註紀錄表
    附卷可參，其於5年以內故意再犯本件有期徒刑以上之罪，
    為累犯，請依刑法第47條第1項之規定，加重其刑。
三、依刑事訴訟法第251條第1項提起公訴。　　　
　　此　致
臺灣臺中地方法院
中　　華　　民　　國　 110　　年　　11　　月　　9 　　日
　         　　　　　　       檢  察  官  張  子  凡　　
本件正本證明與原本無異
中　　華　　民　　國　 110　　年　　11　　月　　12　　日
　        　　　　　　　　　　書  記  官  洪  志  銘
附錄本案所犯法條
中華民國刑法第185條之3（第1項第1款）
駕駛動力交通工具而有下列情形之一者，處 2 年以下有期徒刑
，得併科 20 萬元以下罰金：
一、吐氣所含酒精濃度達每公升零點二五毫克或血液中酒精濃度
    達百分之零點零五以上。
二、有前款以外之其他情事足認服用酒類或其他相類之物，致不
    能安全駕駛。
三、服用毒品、麻醉藥品或其他相類之物，致不能安全駕駛。
因而致人於死者，處 3 年以上 10 年以下有期徒刑；致重傷者
，處 1 年以上 7 年以下有期徒刑。
曾犯本條或陸海空軍刑法第 54 條之罪，經有罪判決確定或經緩
起訴處分確定，於五年內再犯第 1 項之罪因而致人於死者，處
無期徒刑或 5 年以上有期徒刑；致重傷者，處 3 年以上 10 年
以下有期徒刑。